臺灣高雄地方法院刑事判決　　　　　　　95年度訴字第3356號
公　訴　人　臺灣高雄地方法院檢察署檢察官
被　　　告　甲○○
　　　　　　　　　　（另案於臺灣屏東監獄竹田分監執行中）
上列被告因違反毒品危害防制條例案件，經檢察官提起公訴（95
年度毒偵字第5506、5692號），被告於本院準備程序中就被訴事
實為有罪之陳述，經詢問當事人意見，合議庭裁定由受命法官依
簡式審判程序獨任審理，本院判決如下：
    主  文
甲○○連續施用第一級毒品，處有期徒刑壹年貳月。
    事  實
一、甲○○前於民國88年間，因施用毒品案件，經本院裁定送觀
    察、勒戒後，認有繼續施用毒品之傾向，令入戒治處所施以
    強制戒治，於89年5 月31日停止戒治（接續執行有期徒刑）
    並付保護管束，於同年10月6 日保護管束期滿未經撤銷，視
    為執行完畢。又於90年間因施用第一、二級毒品案件，經檢
    察官聲請強制戒治並提起公訴，戒治部分於92年10月17日執
    行完畢，起訴部分經臺灣屏東地方法院以90年度訴字第366
    號分別判處有期徒刑1 年、10月，合併定應執行刑為有期徒
    刑1 年8 月確定（與他案接續執行後，於95年5 月11日假釋
    ，現撤銷假釋執行殘刑中，未構成累犯）。詎仍不知悔改，
    於強制戒治執行完畢釋放後5 年內，復基於施用第一級毒品
    海洛因之概括犯意，連續於95年6 月20日晚間某時許及同年
    月27日晚間某時許，在其位於高雄縣林園鄉○○路○段172
    號住處內，以摻於香菸中吸食之方式，先後施用海洛因各1
    次。嗣因甲○○為假釋中之受保護管束人，於95年6 月21日
    10時許及同年月28日12時許經通知至臺灣高雄地方法院檢察
    署報到，由觀護人採尿送驗，檢驗結果均呈可待因、嗎啡之
    陽性反應而查獲。
二、案經臺灣高雄地方法院檢察署觀護人簽請該署檢察官偵查起
    訴。
    理  由
一、按本件被告甲○○所犯係死刑、無期徒刑、最輕本刑為3 年
    以上有期徒刑以外之罪，其於準備程序就前揭被訴事實為有
    罪之陳述，經受命法官告知簡式審判程序之旨，並聽取其與
    公訴人之意見後，本院認無不得或不宜改依簡式審判程序進
    行之情形，爰依刑事訴訟法第273 條之1 第1 項規定，裁定
    本件由受命法官獨任進行簡式審判程序，合先敘明。
二、上揭事實，業據被告於本院審理時坦承不諱，且被告於上開
    時間2 度由觀護人採尿送驗，檢驗結果均呈可待因、嗎啡之
    陽性反應，有尿液檢體監管紀錄表、台灣檢驗科技股份有限
    公司濫用藥物尿液檢驗報告各2 份在卷可憑，足認被告之自
    白與事實相符，本件事證明確，被告犯行洵堪認定。
三、按海洛因為毒品危害防制條例第2 條第2 項第1 款所稱之第
    一級毒品，不得施用、持有。次按，犯毒品危害防制條例第
    10條施用第一、二級毒品之罪者，檢察官應聲請法院裁定，
    令被告入勒戒處所觀察、勒戒，經觀察、勒戒後，檢察官依
    據勒戒處分之陳報，認受觀察、勒戒人無繼續施用毒品傾向
    者，應即釋放，並為不起訴之處分；認受觀察、勒戒人有繼
    續施用毒品之傾向者，檢察官應聲請法院裁定令入戒治處所
    強制戒治，其期間為6 個月以上，至無繼續強制戒治之必要
    為止，但最長不得逾1 年，強制戒治期滿，應即釋放，由檢
    察官為不起訴之處分。觀察、勒戒或強制戒治執行完畢釋放
    後，5 年內再犯第10條之罪者，應依一般刑事訴訟程序予以
    起訴論罪科刑，此觀諸毒品危害防制條例第20條第1 項、第
    2 項、第23條第1 項、第2 項規定自明。被告既有如犯罪事
    實欄所示之觀察勒戒、強制戒治前科，有臺灣高等法院被告
    前案紀錄表在卷可考，其於強制戒治執行完畢釋放後5 年內
    再犯本件施用毒品案件，依前述規定自應予以起訴論罪科刑
    。是核被告所為，係犯毒品危害防制條例第10條第1 項之施
    用第一級毒品罪。其持有第一級毒品之低度行為，應為施用
    第一級毒品之高度行為所吸收，不另論罪。被告行為後，於
    94年1 月7 日修正、同年2 月2 日公布之刑法，已自95年7
    月1 日開始施行（下稱修正後刑法），修正後刑法已刪除第
    56條關於連續犯之規定，被告上開2 次施用第一級毒品之犯
    行，時間緊接，方法相同，觸犯構成要件相同之罪名，顯係
    基於概括犯意為之，依修正前即行為時之刑法規定，應依連
    續犯規定論以一罪，並加重其刑，依修正後刑法，因連續犯
    之規定已遭刪除，其所犯2 次施用第一級毒品犯行即應依數
    罪併罰之規定分論併罰，比較新舊法之規定，修正前之規定
    較有利於被告，依刑法第2 條第1 項前段規定，其所犯上開
    施用第一級毒品犯行應適用修正前刑法第56條連續犯之規定
    論以一罪，並加重其刑。爰審酌被告除上開前科外，復曾於
    92年間因施用第一、二級毒品案件，經本院以92年度訴字第
    410 號分別判處有期徒刑1 年、10月，合併定應執行刑為有
    期徒刑1 年9 月確定，與前述臺灣屏東地方法院90年度訴字
    第366 號案件接續執行後，於95年5 月11日假釋（預定假釋
    期滿日為96年1 月13日），嗣經撤銷假釋，目前執行殘刑中
    （未構成累犯），有上開前案紀錄表附卷可佐，其經觀察勒
    戒、強制戒治及多次論罪科刑後，仍未能戒絕毒癮，顯見戒
    絕毒癮之意念非堅，惟其於犯罪後已坦承犯行，態度良好，
    且施用毒品行為，乃屬對自身健康之戕害行為，及其犯罪動
    機、目的、手段等一切情狀，量處如主文所示之刑，以資懲
    儆。
據上論斷，應依刑事訴訟法第273 條之1 第1 項、第284 條之1
、第299 條第1 項前段，毒品危害防制條例第10條第1 項，刑法
第11條前段、第2 條第1 項前段，修正前刑法第56條，判決如主
文。
本件經檢察官乙○○到庭執行職務。
中　　華　　民　　國　　96　　年　　5 　　月　　29　　日
                      刑事第二庭    法　官  楊筑婷
以上正本證明與原本無異。
如不服本判決，應於收受送達後10日內向本院提出上訴書狀。
中　　華　　民　　國　　96　　年　　5 　　月　　29　　日
　　　　　　　　　　　　　　　　    書記官　林靜慧
附錄本判決之論罪法條：
毒品危害防制條例第10條
施用第一級毒品者，處6 月以上5 年以下有期徒刑。
施用第二級毒品者，處3 年以下有期徒刑。
